【裁判字號】    99,竹簡,522
【裁判日期】    991125
【裁判案由】    給付租金等
【裁判全文】
臺灣新竹地方法院民事簡易判決         99年度竹簡字第522號
原      告  魏玉蘭
訴訟代理人  魏兆歆
被      告  張秉閎
上列當事人間給付租金等事件，本院於民國99年11月11日言詞辯
論終結，判決如下：
    主      文
被告應將門牌號碼為高雄市○鎮區○○路二八八之四號六樓之二
之房屋(含車位壹個編號二十三號)遷空返還予原告。
被告應給付原告新台幣參拾貳萬元。
訴訟費用由被告負擔。
本判決得假執行。
    事實及理由
一、原告起訴主張：緣被告前曾簽訂房屋租賃契約書(下稱系爭
    租約)向原告承租門牌號碼為高雄市○鎮區○○路288之4號6
    樓之2之房屋 (下稱系爭房屋)及含停車位編號23號一個，約
    定租賃期間自民國 (下同)97 年10月18日起至99年10月18日
    止，每月租金新台幣 (下同)32,000 元，於每月19日前繳納
    ，租賃期滿被告應將系爭房屋遷空交還。詎被告自99年1月
    18 日起至99年10月18日止均未依約繳納租金，屢經催討均
    置之不理，現系爭租約租賃期間已屆滿，爰依法請求被告遷
    空交還系爭房屋、給付積欠之租金32萬元，並聲明如主文第
    1、2 、3項所示。
二、被告對於原告主張之租金數額並不爭執，惟以：伊因經營出
    問題，尚需一些時間處理庫存、遷空廠房，希望原告能再寬
    限一些時間等語置辯。
三、本院之判斷：
(一)原告主張之上開事實，業據其提出與所述相符之系爭租約、
    存證信函影本等件為證，且為被告到庭所不爭執，自堪信原
    告之主張為真實。
(二)按租賃定有期限者，其租賃關係於期限屆滿時消滅；承租人
    於租賃關係終止後，應返還租賃物；所有人對於無權占有或
    侵奪其所有物者，得請求返還之，民法第450條第1項、第45
    5條前段、第767條前段分別定有明文。查系爭租約所約定之
    租賃期限既已屆滿，被告自應將系爭房屋遷空返還予原告，
    是原告起訴請求被告遷空返還房屋，即無不合，應予准許。
    另原告主張被告積欠終止租約前之99年1月至10月租金共計
    32萬元，依據租賃契約法律關係，請求被告給付租金洵屬有
    據，亦應准許。
四、假執行之宣告：
    本件為簡易訴訟程序所為被告敗訴之判決，爰依民事訴訟法
    第389條第1項第3款之規定，依職權宣告假執行。
五、據上論結，本件原告之訴為有理由，依民事訴訟法第436條
    第2項、第78條、第389條第1項第3款，判決如主文。
中    華    民    國    99    年    11    月    25    日
                  新竹簡易庭    法  官  彭淑苑
以上正本係照原本作成。
如對本判決上訴，須於判決送達後20日內向本院提出上訴狀。
如委任律師提起上訴者，應一併繳納上訴審裁判費。
中    華    民    國    99    年    11    月    25    日
                                書記官  王恬如

司法院資訊處製作；財團法人民間司法改革基金會備份。
